臺灣士林地方法院民事判決　九十年度訴字第五一三號
　　原　　　告　丙○○
　　被　　　告　丁○○○
　　　　　　　　壬○○
　　　　　　　　乙○○○
　　　　　　　　甲○○
　　　　　　　　己○○
　　　　　　　　戊○
　　　　　　　　辛○○○
　　訴訟代理人　庚○○
右當事人間拆屋還地事件，本院判決如左：
    主    文
被告丁○○○應將坐落臺北市○○區○○段一小段第五七一地號土地上，門牌號碼台
北市○○區○○街一六五巷六號房屋，如附圖Ａ３所示，面積八．七○平方公尺之部
分拆除，將該基地返還原告。
被告壬○○應將坐落臺北市○○區○○段一小段第五七一地號土地上，門牌號碼台北
市○○區○○街一六五巷八號房屋，如附圖Ｂ４所示，面積一八．五四平方公尺之部
分拆除，將該基地返還原告。
被告乙○○○應將坐落臺北市○○區○○段一小段第五七一地號土地上，門牌號碼台
北市○○區○○街一六五巷十號房屋，如附圖Ｃ３所示，面積一七．七五平方公尺之
部分拆除，將該基地返還原告。被告甲○○應自此部分所占用之房屋遷出。
被告己○○應將坐落臺北市○○區○○段一小段第五七一地號土地上，門牌號碼台北
市○○區○○街一六五巷十二號房屋，如附圖Ｄ３所示，面積二一．三○平方公尺之
部分拆除，將該基地返還原告。被告戊○應自此部份所占用之房屋遷出。
被告辛○○○應將坐落臺北市○○區○○段一小段第五七一地號土地上，門牌號碼台
北市○○區○○街一六五巷十六號房屋，如附圖Ｆ３所示，面積三五．一○平方公尺
之部分拆除，將該基地返還原告。
被告丁○○○、壬○○、乙○○○、己○○、辛○○○應各給付原告如附表三所示之
金額。
原告其餘之訴駁回。
訴訟費用被告負擔如附表一所示，餘由原告負擔。
本判決第一、二、三、四、五項於原告提供如附表二「原告假執行之擔保金額欄」所
示之金額後，得為假執行；但於被告依附表二「被告免假執行之擔保金額欄」所示之
金額為原告預供擔保後，得免為假執行。
本判決第六項於原告提供如附表三所示「原告假執行之擔保金額欄」之金額後，得為
假執行；但於被告等提供如附表三所示「被告免假執行之擔保金額欄」之金額，為原
告預供擔保後，得免為假執行。
原告其餘假執行之聲請駁回。
    事      實
甲、原告方面：
  一、聲明：
      (一)被告丁○○○應將台北市○○區○○街一六五巷六號房屋，佔用原告所有臺
        北市○○區○○段一小段五七一地號，面積八．七○平方公尺（詳如附圖Ａ
        ３部分）土地上之建物予以拆除，並將該八．七○平方公尺之土地返還予原
        告；及自民國（下同）八十五年五月一日起至九十一年四月三十日止給付不
        當得利新台幣（以下同）九萬四千六百七十四元與原告，及自九十一年五月
        一日起至返還上開八．七○平方公尺土地與原告之日止，以每平方公尺申報
        地三萬一千六百八十元計算再按其年息百分之八給付不當得利與原告。
      (二)被告壬○○應將同巷八號房屋佔用同地號，面積一八．五四平方公尺（詳如
        附圖Ｂ４部分）土地上之建物予以拆除，並將該一八．五四平方公尺之土地
        返還予原告；及自八十五年五月一日起至九十一年四月三十日止給付不當得
        利二十萬一千七百五十四元與原告，及自九十一年五月一日起至返還上開一
        八．五四平方公尺土地與原告之日止，以每平方公尺申報地三萬一千六百八
        十元計算再按其年息百分之八給付不當得利與原告。
      (三)被告乙○○○應將同巷十號房屋佔用同地號面積一七．七五平方公尺（詳如
        附圖Ｃ３部分）土地上之建物予以拆除，並將該一七．七五平方公尺之土地
        返還予原告；及自八十五年五月一日起至九十一年四月三十日止給付不當得
        利一十九萬三千一百五十六元與原告，及自九十一年五月一日起至返還上開
        一七．七五平方公尺土地與原告之日止，以每平方公尺申報地三萬一千六百
        八十元計算再按其年息百分之八給付不當得利與原告。
        被告甲○○應自前開一七．七五平方公尺土地上遷離。
      (四)被告己○○應將同巷十二號房屋佔用同地號面積二一．三○平方公尺（詳如
        附圖Ｄ３部分）土地上之建物予以拆除，並將該二一．三○平方公尺之土地
        返還予原告；及自八十五年五月一日起至九十一年四月三十日止給付不當得
        利二十三萬一千七百八十八元與原告，及自九十一年五月一日起至返還上開
        二一．三○平方公尺土地與原告之日止，以每平方公尺申報地三萬一千六百
        八十元計算再按其年息百分之八給付不當得利與原告。
        被告戊○應自前開二一．三０平方公尺土地上遷離。
      (五)被告辛○○○應將同巷十六號房屋佔用同地號面積三五．一○平方公尺（詳
        如複丈成果圖Ｆ３部分）土地上之建物予以拆除，並將該三五．一○平方公
        尺之土地返還予原告；及自八十五年五月一日起至九十一年四月三十日止給
        付不當得利三十八萬一千九百六十二元與原告，及自九十一年五月一日起至
        返還上開三五．一○平方公尺土地與原告之日止，以每平方公尺申報地三萬
        一千六百八十元計算再按其年息百分之八給付不當得利與原告。
      (六)本判決請准原告分別供擔保宣告假執行。
      (七)訴訟費用由被告依比例負擔。
  二、陳述：
      (一)台北市○○區○○段一小段五七一地號土地係原告所有，被告丁○○○購得
        台北市○○區○○街一六五巷六號房屋，佔用如附圖Ａ３所示八．七○平方
        公尺，為無權占有應予拆除。該土地八十五年每平方公尺之申報地價為二萬
        一千六百八十元、八十六年一月一日起至八十九年六月三十日止為二萬七千
        二百元、八十九年七月一日起為三萬一千六百八十元，再者系爭土地在大馬
        路旁交通方便，面對芝山公園風景優美，應以年息百之八計算不當得利。自
        八十五年五月一日起至九十一年四月三十日止，計應給付原告不當得利九萬
        四千六百七十四元，自九十一年五月一日起至返還上開土地與原告之日止，
        應按年息百分之八計付不當得利與原告。
      (二)被告壬○○向前手陳國棟購得同巷八號之房屋，佔用如附圖Ｂ４所示一八．
        五四平方公尺；被告乙○○○向彭形若購得同巷十號房屋，佔用如附圖Ｃ３
        所示一七．七五平方公尺；被告己○○所有同巷十二號房屋，佔用如附圖Ｄ
        ３所示二一．三０平方公尺；被告辛○○○所有同巷十六號房屋，佔用如附
        圖Ｆ３所示三五．一０平方公尺，均為無權占有應予拆除。並應以其佔用面
　　　　積按各年申報地價年息百分之八計算，給付不當得利與原告之起迄日期及理
　　　　由同前。自八十五年五月一日起至九十一年四月三十日止，計應分別給付原
　　　　告不當得利二十萬一千七百五十四元、一十九萬三千一百五十六元、二十三
　　　　萬一千七百八十八元、三十八萬一千九百六十二元，及均自九十一年五月一
　　　　日起至返還上開土地與原告之日止，應按年息百分之八計付不當得利與原告
　　　　。
      (三)被告甲○○、戊○否認十號、十二房屋為其所有，主張無權加以拆除處分，
        惟為保原告權益，仍應自所無權佔用上開一七．七五、二一．三○平方公尺
        之房屋遷離。
      (四)申報地價每三年調整一次，系爭士林區○○段○○段五七一地號，八十五年
        之申報地價為每平方公尺二萬一千六百八十元、八十六年一月一日起至八十
        九年六月三十日以前之申報地價，為二萬七千二百元、八十九年七月一日起
        則為三萬一千六百八十元。被告丁○○○五十七年間即佔用系爭土地，應自
        八十五年五月一日起算給付不當得利。被告壬○○於七十四年十一月二十七
        日即遷入同一六五巷居住，應自八十五年五月一日起算不當得利。被告潘牛
        美玉於六十五年一月十七日即購得同巷十號屋居住使用，應自八十五年五月
        一日起算不當得利。被告己○○於六十五年間即在同巷十二號屋居住使用，
        亦應自八十五年五月一日起算不當得利。被告辛○○○於八十五間以前已居
        住使用同巷十六號房屋，亦應自八十五年五月一日起算不當得利。
      (五)爰依民法第七百六十七條請求拆除各佔用土地之建物，並將土地返還原告。
        又被告等佔用原告所有之上開土地，無法律上之原因受有利益，使原告受有
        損害，為不當得利，乃依第一百七十九條規定回溯五年，請求被告等給付不
        當得利，並請准許提供擔保宣告假執行。
  三、證據：提出催告函、台北市建成地政事務所函、土地登記簿謄本、戶籍謄本等
      為證。
乙、被告方面：
  一、聲明：
      (一)原告之訴駁回。
      (二)訴訟費用由原告負擔。
      (三)如受不利判決，願供擔保請准宣告免為假執行。
  二、陳述：
      (一)被告丁○○○於五十七年購得台北市○○區○○街一六五巷六號房屋，被告
        壬○○居住於同巷八號房屋，並為該房屋所有人，於六十三年向原屋主陳國
        棟購得該屋。被告甲○○，並非士林區○○街一六五巷一０號房屋所有人，
        該房屋為乙○○○於六十四年向彭形若購得。被告戊○，並非士林區○○街
        一六五巷一二號房屋所有人。該房屋為李新正於五十六年向原屋主唐志洪購
        得該屋，現移轉為己○○所有。被告辛○○○，居住於士林區○○街一六五
        巷一六號房屋，於五十七年由曹卿祥購得該屋。
      (二)被告等購得之各戶房屋，原係國防部情報局所列管之眷戶，各房屋所有人均
        因工作關係就近向原眷戶承購該成屋居住至今，並未有擴建，購屋時原房屋
        所有人稱其土地為公地，今查該土地為國有，管理者為國立台灣大學交由國
        防部情報局使用，不知前揭房屋有佔用其他私人之土地，無法提出使用土地
        的正當權源。
      (三)原告於八十三年即知悉同巷十八號至三十號屋佔用系爭土地，有鈞院八十七
        年度訴字第八四一號判決可証，原告無舉証証明其於知悉後即提出異議，原
        告已然失權，不能向被告等主張拆屋還地。且同街鄰居原告均以續租方式處
        理，本案亦應為相同之處理。
      (四)被告等於購屋之初，均不知有使用原告之土地，經丈量後始知，其佔用之土
        地均為狹小，前後無法通行，該地事實上並無法為其他之利用、且利用價值
        甚微，因此原告請求依年息百分之八計算之不當得利，顯然過高，不符當地
        現狀及土地利用。再者，同筆土地之不當利得，鈞院亦以申報地價年息百分
        之五計算，況近年來利率、租金均大幅降至年息百分之二左右，原告請求以
        百分之八計算，顯非合理。
      (五)又無法律上之原因而獲有相當於租金之利益，其不當得利請求權應依租金之
        短期時效計算。如已逾租金短期消滅時效之期間，對相當於已罹於消滅時效
        之租金之利益，不得依不當得利之法則請求返還。最高法院六十九年台上字
        第三九一二號判決及四十九年台上字第一七三０號判例可資參照。經查原告
        早於六十九年即知遭佔用，並委請地政人員複丈勘查屬實，此有八十七年訴
        字第八四一號判決及八十三年十二月二十三日律師函可証，故本案顯已罹時
        效完成，原告不得請求不當得利，即無行使不當得利請求權可言。
  三、證據：提出國防部情報六十七年十一月三日貫教(三)字第二三八七號函、國防
      部情報六十七年七月十日貫教(三)字第一四七五號函、土地建築改良物買賣所
      有權移轉契約書、台北市稅捐稽徵處函、台北市政府房屋稅繳納通知書、賣絕
      房屋契約書、土地登記簿謄本、本院八十七年訴字第八四一號判決、律師函等
      影本為證。
丙、本院依原告聲請履勘現場，並囑託台北市士林區地政事務所測量人員，測量並繪
    製複丈成果圖。
    理  由
一、本件原告主張：其所有系爭土地，現為被告丁○○○、壬○○、乙○○○、己○○、辛○○○所購得，台北市○○區○○街一六五巷六號、八號、十號、十二號
    、十六號房屋，分別佔用如附圖Ａ３、Ｂ４、Ｃ３、Ｄ３、Ｆ３所示，惟該被告
    等並無合法權源，自屬無權占有，爰依民法七百六十七條之規定，請求該被告等
    應將佔用原告土地之房屋拆除，並返還該部分土地與原告，另依據不當得利之法
    律關係，請求自八十五年五月一日起至返還佔用土地之日止，各按實際佔用面積
    ，以各年度每平方公尺申報地價換算所得之數額，按年息百分之八計算返還不當
    得利與原告，被告甲○○、戊○雖非同巷十號、十二號房屋之事實上處分權人，
    惟為保原告權益，仍應自所無權佔用上開土地之房屋遷離。
二、被告等則以：每戶房屋均僅佔用原告所有小部份土地，本案應屬越界建築情形，
    原告知被告等越界建築後並未即時提出異議，顯然構成失權事由，原告不得向被
    告請求拆屋。縱認原告有請求拆屋還地之權利，但亦僅限於屋主有拆屋之義務，
    被告甲○○、戊○非同巷十號、十二號房屋之屋主，原告對其等請求拆屋部分，
    為無理由。至原告請求返還不當得利部份，其請求權應依租金五年之短期時效計
    算。被告六十九年即知遭佔用，本案顯已罹於時效完成，原告不得再請求不當得
    利。如原告仍得為此部分之請求，因被告等於購屋之初，均不知有使用原告之土
    地，且佔用之土地均為狹小，前後無法通行，利用價值甚微之地，同地號土地本
    院僅以年息百分五計算不當得利，原告請求依年息百分之八計算，顯然過高等情
    ，資為抗辯。
三、按所有人對於無權占有或侵奪其所有物者，得請求返之。對於妨害其所有權者得
    請求除去之，民法第七百六十七條定有明文。又房屋之拆除為一種事實上之處分
    ；未保存登記不動產之受讓人，法律上雖未取得所有權，但仍取得事實上之處分
    權，受讓人自有拆屋之權能（參照最高法院八十年度台上字第二五一六號判決）
    。經查：
    (一)台北市○○區○○段一小段五七一地號之土地為原告所有，業據原告提出土地
      登記謄本為証，自堪信為真實。
    (二)台北市○○區○○街一六五巷六號、八號、十號、十二號、十六號房屋分別佔
      用系爭土地如附圖Ａ３、Ｂ４、Ｃ３、Ｄ３、Ｆ３所示之事實，為被告丁○○○、壬○○、乙○○○、己○○、辛○○○所不否認，復經本院於九十年八月
      十日赴現場履勘屬實，並製有勘驗筆錄及臺北市士林地政事務所人員所測量繪
      製之複丈成果圖附卷可証。
    (三)系爭房屋均為未辦保存登記之房屋，分別由被告丁○○○、壬○○、乙○○○
      、己○○、辛○○○於五十七年、六十三年、六十四年、五十六年、五十七年
      購得，有被告提出土地建築改良物買賣所有權移轉契約書、台北市稅捐稽徵處
      函、台北市政府房屋稅繳納通知書、賣絕房屋契約書為證，堪認為真實。
    (四)該被告等並無任何合法權源占有使用原告所有系爭之土地，亦為被告等供承在
      卷（見九十年七月十二日言詞辯論筆錄第二頁）。從而，原告依據首揭法條之
      規定及說明，請求被告丁○○○、壬○○、乙○○○、己○○、辛○○○拆除
      如附圖所示之地上物後，並還返該基地與原告，於法洵屬有據，應予准許。
    (五)民法第七百九十六條所定之「土地所有人」越界建築房屋，必以建築房屋者，
      為「土地所有人」或其他有利用土地權利之人，如地上權人、永佃權人或典權
      人、承租人、使用借貸人等等，始足當之，倘建築房屋之初，尚非「土地所有
      人」或其他有利用土地權利之人，應屬單純之「無權占有」，不生該條所定「
      鄰地所有人」是否即時提出異議之問題（參照最高法院八十六年度台上字第二
      一０三號）。是以姑不論原告是否確曾於知悉後即為異議之表示，被告既未舉
      證渠等確係有民法第七百九十六條所定，相鄰關係越界建築規定適用之鄰地所
      有權人或土地利用權人，則其等據該規定主張原告不得向被告請求拆屋之抗辯
      ，即無可採。
四、土地所有人訴請地上房屋所有人拆屋還地，於獲得勝訴之判決時，應許其本於土
    地所有權之作用，對於占有房屋之第三人一併請求其自房屋遷出，以便地上房屋
    所有人拆除房屋，而遂土地所有人收回土地之目的（參照八十二年度台上字第一
    三八八號判決）。經查：
    (一)被告甲○○稱一百六十五巷十號房屋所有權人係乙○○○，她現在在劍潭做生
      意晚上不回來‧‧‧房子只有他一人居住（見九十年八月十日勘驗筆錄第二頁
      ）。
    (二)被告己○○稱十二號（房屋）所有人是己○○‧‧‧實際住居的人有祖父戊○
      ‧‧‧（見九十年八月十日勘驗筆錄第三頁）。
    (三)如前所述台北市○○區○○街一六五巷十號、十二號房屋分別佔用系爭土地如
      附圖Ｃ３、Ｄ３所示，則原告基於土地所有權之作用，請求現占有房屋使用之
      被告甲○○、戊○，分別自所佔用之房屋中遷出，於法有據，應予准許。原告
      就此部分已變更為請求被告甲○○、戊○，分別自所佔用土地上之房屋遷離，
      非請求該二被告拆屋還地，是其二人復抗辯非所有權人不得拆屋等語，容有誤
      會。
五、利息、紅利、租金、贍養費、退職金及其他一年或不及一年之定期給付債權，其
    各期給付請求權，因五年間不行使而消滅，民法第一百二十六條定有明文。又凡
    無法律上之原因而得相當於租金之利益，致他人受損害時，如該他人之返還利益
    請求權，已逾租金短期消滅時效之期間，對於相當於已罹消滅時效之租金利益，
    即不得依不當得利之法則請求返還（參照最高法院八十二年度台上字第三一一八
    號判決）。
    (一)被告被告丁○○○、壬○○、乙○○○、己○○、辛○○○無權占用原告之土
      地，受有免於給付相當租金之利益，致原告受有不能使用該被占用土地之損害
      ，則原告依據民法第一百七十九條之規定，請求該被告等返還所受相當於租金
      之損害，洵屬適法，應予准許。
    (二)被告丁○○○、壬○○、乙○○○、己○○、辛○○○所受相當於租金之不當
      得利，自應有前開民法第一百二十六條五年短期時效規定之適用，是原告僅得
      請求自本件起訴被告丁○○○、壬○○、乙○○○、己○○、辛○○○之日即
      九十年十一月十二日、九十年四月二十六日、九十年六月二十八日、九十年六
      月二十八日、九十年四月二十六日回溯五年期間，即對於被告丁○○○、壬○○、乙○○○、己○○、辛○○○分別自八十五年十一月十二日、八十五年四
      月二十六日（原告請求自八十五年五月一日起算）、八十五年六月二十八日、
      八十五年六月二十八日、八十五年四月二十六日（原告請求自八十五年五月一
      日起算）起算之不當得利，原告逾此所為之請求為無理由，應予駁回。
    (三)又前揭說明所稱不得依不當得利之法則請求返還者，係指已逾租金五年短期消
      滅時效之請求權而言，未逾五年短期消滅時效之請求權，既未罹於時效即無不
      得行使之限制，是被告等抗辯本案顯已罹時效完成，原告全部不得再請求不當
      得利之抗辯，非可採信。
    (四)系爭土地於八十一五年、八十六年元月至八十九年六月、八十九年七月起之申
      報地價分別為每平方公尺二萬一千六百八十元、二萬七千二百元、三萬一千六
      百八十元，有原告提出之土地登記簿謄本及八十五年五月三十一日北市建地一
      字第八六○七六五○○○號台北市建成地政事務所函在卷可稽。原告起訴請求
      依據系爭土地各年度申報地價年息百分之八計算之相當於租金之不當得利，惟
      查系爭房屋占用面積僅供住家使用，其既無商業運用之附加利益，利用價值即
      未如原告陳稱之高，本院認為其請求以土地申報地價年息百分之五計算為適當
      ，原告逾此範圍所為之請求為無理由，應予駁回。
    (五)至於被告丁○○○、壬○○、乙○○○、己○○、辛○○○，各自應返還原告
      不當得金額之計算方式如下 (小數點以下四捨五入，以下同)：
      (1)被告丁○○○佔用八．七○平方公尺，自八十五年十一月十二日起至九十一
        年四月三十日止，應給付六萬七千九百五十八元。
      編號     請求期間       計算方式（當期公告地價×占有面積   請求金額
                              ×年息÷12×占有月數）            （新台幣）
           000000-000000   00000×8.70×5％÷12×(19/30+1) =1281
           000000-000000   00000×8.70×5％÷12×42        =41412
           000000-000000   00000×8.70×5％÷12×22        =25265
                                                     -------------------
                                                         小計 67958
           910501-還返土地之日止 31680×8.70×5％÷12 =1148
      (2)被告壬○○佔用一八．五四平方公尺，自八十五年五月一日起至九十一年四
        月三十日止，應給付十五萬五千四百八十八元。
           000000-000000   00000×18.54×5％÷12×8         =13398
           000000-000000   00000×18.54×5％÷12×42        =88250
           000000-000000   00000×18.54×5％÷12×22        =53840
                                                     -------------------
                                                         小計 155488
           910501-還返土地之日止 31680×18.54×5％÷12 =2447
      (3)被告乙○○○佔用一七．七五平方公尺，自八十五年六月二十八日起至九十
        一年四月三十日止，應給付十四萬五千八百十七元。
           000000-000000   00000×17.75×5％÷12×(3/30+6)  = 9781
           000000-000000   00000×17.75×5％÷12×42        =84490
           000000-000000   00000×17.75×5％÷12×22        =51546
                                                     -------------------
                                                         小計 145817
           910501-還返土地之日止 31680×17.75×5％÷12 =2343
      (4)被告己○○佔用二一．三○平方公尺，自八十五年六月二十八日起至九十一
        年四月三十日止，應給付十七萬四千九百八十元。
           000000-000000   00000×21.30×5％÷12×(3/30+6)  =11737
           000000-000000   00000×21.30×5％÷12×42        =101388
           000000-000000   00000×21.30×5％÷12×22        =61855
                                                     -------------------
                                                         小計 174980
           910501-還返土地之日止 31680×21.30×5％÷12 =2812
      (5)被告辛○○○佔用三五．一○平方公尺，自八十五年五月一日起至九十一年
        四月三十日止，應給付二十九萬四千三百七十二元。
           000000-000000   00000×35.10×5％÷12×8         =25366
           000000-000000   00000×35.10×5％÷12×42        =167076
           000000-000000   00000×35.10×5％÷12×22        =101930
                                                     -------------------
                                                         小計 294372
           910501-還返土地之日止 31680×35.10×5％÷12 =4633
三、本件原告陳明願供擔保請准宣告假執行，而被告等陳明願供擔保請准宣告免予假
    執行，經核就原告勝訴部分均無不合，爰分別酌定如附表二、三所示之供擔保金
    額，分別予以准許之。至原告敗訴部分，其假執行之聲請即失所附麗，應併予駁
    回。
四、本件原告之訴為一部有理由，一部無理由，依民事訴訟法第七十九條但書，第三
    百九十條第二項、第三百九十二條，判決如主文。
中　　　華　　　民　　　國　　九十一　　年　　　五　　　月　　二十二　　日
                                    臺灣士林地方法院民事第二庭
~B法　　　官　陳雅玲
右為正本係照原本作成。
如對本判決上訴須於判決送達後廿日內向本院提出上訴狀。
中　　　華　　　民　　　國　　九十一　　年　　　五　　　月　　二十四　　日
~B法院書記官　謝馥穗
~F0
  附表一
┌──────┬──────────┐
│負擔被告姓名│負擔比例　        　│
├──────┼──────────┤
│丁○○○　　│三十二分二          │
├──────┼──────────┤
│壬○○　　　│三十二分之四        │
├──────┼──────────┤
│乙○○○　　│三十二分之四        │
├──────┼──────────┤
│甲○○  　　│三百二十分之一      │
├──────┼──────────┤
│己○○  　　│三十二分之五        │
├──────┼──────────┤
│戊○    　　│三百二十分之二      │
├──────┼──────────┤
│辛○○○　　│三十二分之八    　  │
└──────┴──────────┘
~F0
  附表二              貨幣單位：新台幣
┌─────────┬─────────┬──────────────────┐
│  被　　　　　　告│原告假執行擔保金額│被告免假執行擔保金額                │
├─────────┼─────────┼──────────────────┤
│  丁○○○        │參拾肆萬元        │壹佰萬玖仟貳佰元                    │
├─────────┼─────────┼──────────────────┤
│  壬○○          │柒拾貳萬元        │貳佰壹拾伍萬零陸佰肆拾元            │
├─────────┼─────────┼──────────────────┤
│  乙○○○        │陸拾玖萬元        │貳佰零伍萬玖仟元                    │
├─────────┼─────────┼──────────────────┤
│  甲○○          │伍萬元            │壹拾伍萬元                          │
├─────────┼─────────┼──────────────────┤
│  己○○          │捌拾參萬元        │貳佰肆拾柒萬零捌佰元                │
├─────────┼─────────┼──────────────────┤
│  戊○            │陸萬元            │壹拾捌萬捌拾元                    │
├─────────┼─────────┼──────────────────┤
│  辛○○○        │壹佰參拾陸萬元    │肆佰零柒萬壹仟陸佰元                │                        │
└─────────┴─────────┴──────────────────┘
~F0
  附表三              貨幣單位：新台幣
┌─────────┬────────────┬─────────┬────────────┬────────────┐
│                  │          　　　　　　　│                  │                        │自九十一年五月一日起至返│
│  被　　　　　　告│應給付金額　　　　　　　│原告假執行擔保金額│被告免假執行擔保金額    │還所佔用土地之日止，按月│
│                  │          　　　　　　　│                  │                        │應給付原告之金額        │
├─────────┼────────────┼─────────┼────────────┼────────────┤
│  丁○○○        │陸萬柒仟玖佰伍拾捌元    │參萬參仟元        │陸萬柒仟玖佰伍拾捌元    │壹仟壹佰肆拾捌元        │
├─────────┼────────────┼─────────┼────────────┼────────────┤
│  壬○○          │壹拾伍萬伍仟肆佰捌拾捌元│伍萬貳仟元        │壹拾伍萬伍仟肆佰捌拾捌元│貳仟肆佰肆拾柒元        │
├─────────┼────────────┼─────────┼────────────┼────────────┤
│  乙○○○        │壹拾肆萬伍仟捌佰壹拾柒元│伍萬元            │壹拾肆萬伍仟捌佰壹拾柒元│貳仟參佰肆拾參元        │
├─────────┼────────────┼─────────┼────────────┼────────────┤
│  己○○          │壹拾柒萬肆仟玖佰捌拾元  │陸萬元            │壹拾柒萬肆仟玖佰捌拾元  │貳仟捌佰壹拾貳元        │
├─────────┼────────────┼─────────┼────────────┼────────────┤
│  辛○○○        │貳拾玖萬肆仟參佰柒拾貳元│壹拾萬元          │貳拾玖萬肆仟參佰柒拾貳元│肆仟陸佰參拾參元        │
└─────────┴────────────┴─────────┴────────────┴────────────┘
